臺灣新北地方法院刑事判決
111年度審易字第1398號
公  訴  人  臺灣新北地方檢察署檢察官
被      告  詹銘祥





上列被告因詐欺等案件，經檢察官追加起訴（111年度偵字第174
18號），本院判決如下：
    主  文
本件公訴不受理。
    理  由
一、公訴意旨略以：被告詹銘祥意圖為自己不法之所有，基於竊
    盜之犯意，於民國110年10月4日0時23分許，在新北市○○區○
    ○○路0段000巷00弄0號旁停車場，利用夜間無人看守車輛之
    際，持石頭破壞范均瑋所使用之車牌號碼000-0000號自用小
    客車玻璃，致車輛玻璃毀損而不堪使用（毀損部分，未據告
    訴），並竊取車輛內范均瑋所有價值新臺幣（下同）7,580
    元之皮夾(內含現金4千元、中國信託銀行信用卡、國泰世華
    銀行信用卡、匯豐銀行信用卡各1張、中國信託銀行金融卡
    、臺灣銀行金融卡各1張及個人證件)。其竊取附表所示信用
    卡、金融卡得手後，另意圖為自己不法利益，基於詐欺之犯
    意，於如附表所示之時間及商店內，利用附表所示信用卡、
    金融卡消費免簽名之方式，刷卡如附表所示之金額，致附表
    所示商店及銀行陷於錯誤，誤認被告為有權使用該等信用卡
    、金融卡消費之人，乃同意被告以上開信用卡、金融卡刷卡
    消費，並交付等值商品，附表所示銀行並據以撥付款項予上
    開商店，致受有損害。嗣范均瑋取車時發覺遭竊，經警循線
    調閱監視器而查悉上情。因認被告涉犯刑法第320條第1項之
    竊盜及同法第339條第1項之詐欺取財罪嫌，且與本院業已繫
    屬之111年度審易字第1171號案件間屬刑事訴訟法第7條第1
    款所規定之一人犯數罪之相牽連案件，爰依刑事訴訟法第26
    5條第1項追加起訴等語。
二、按於第一審辯論終結前，得就與本案相牽連之犯罪或本罪之
    誣告罪，追加起訴，刑事訴訟法第265條第1項定有明文。故
    於第一審言詞辯論終結後，始就與本案相牽連之他罪追加起
    訴，於法顯屬不合（最高法院26年渝上字第1057號判例、95
    年度台上字第5401號判決、100年度台非字第107號判決意旨
    參照）。次按起訴之程序違背規定者，應諭知不受理之判決
    ，並得不經言詞辯論為之，刑事訴訟法第303條第1款、第30
    7條亦分別定有明文。
三、經查，公訴人雖以上開追加起訴之犯罪與本院111年度審易
    字第1171號被告詹銘祥被訴竊盜等案件具有相牽連關係，因
    而追加起訴。惟本院111年度審易字第1171號被告詹銘祥被
    訴竊盜等案件（起訴案號：111年度偵字第7062號），業經
    本院於111年7月5日言詞辯論終結，並定於同年月27日宣判
    ，此有該案簡式審判筆錄1份在卷可稽，而公訴人所為本件
    追加起訴係於111年7月8日始繫屬本院，此有臺灣新北地方
    檢察署111年7月8日新北檢增盈111偵17418字第1119072987
    號函及其上本院收狀戳在卷足稽，是本件追加起訴顯係於本
    院111年度審易字第1171號案件第一審辯論終結後始向本院
    提出，依前揭說明，其起訴程序自屬違背規定，爰不經言詞
    辯論，逕為不受理判決之諭知。
據上論斷，應依刑事訴訟法第303條第1款、第307條，判決如主
文。
中　　華　　民　　國　　111 　年　　7 　　月　　20　　日
                  刑事第二十五庭審判長法　官　白光華

                                      法　官　王綽光

                                      法　官　曾淑娟
如不服本判決應於收受判決後20日內向本院提出上訴書狀，並應
敘述具體理由。其未敘述上訴理由者，應於上訴期間屆滿後20日
內向本院補提理由書（均須按他造當事人之人數附繕本）「切勿
逕送上級法院」。
                                      書記官  王若安  
中　　華　　民　　國　　111 　年　　7 　　月　　21　　日
附表
編號 遭盜刷之信用卡、金融卡 盜刷時間 盜刷商店 盜刷金額 （新臺幣） 1 中國信託銀行金融卡(卡號：0000000000000000) 110年10月4日2時55分許 新北市○○區○○街000號全家超商三重華義店 5千元    110年10月4日2時59分許 新北市○○區○○街000號統一超商百義店 1萬8千元   110年10月4日3時1分許 新北市○○區○○街000號統一超商百義店 1萬元   110年10月4日3時3分許 新北市○○區○○街000號統一超商百義店 1萬2千元 2 國泰世華銀行信用卡(卡號：0000000000000000) 110年10月4日3時7分許 新北市○○區○○街000號全家超商三重通華店 5千元   110年10月4日3時7分許 新北市○○區○○街000號統一超商百利店 1萬元   110年10月4日3時14分許 新北市○○區○○街000號統一超商百利店 1萬2千元   110年10月4日3時17分許 新北市○○區○○街000號萊爾富超商五順店 1萬元   110年10月4日3時18分許 新北市○○區○○街000號萊爾富超商五順店 1萬元   110年10月4日3時22分許 新北市○○區○○街000號統一超商泰順店 1萬8千元 3 中國信託銀行信用卡(卡號：0000000000000000) 110年10月4日3時22分許 新北市○○區○○街000號全家超商三重新仁義店 3千元   110年10月4日4時30分許 新北市○○區○○路000號統一超商興洲店 3千元   110年10月4日4時30分許 新北市○○區○○路000號統一超商興洲店 3千元